臺灣高等法院刑事判決　　　　　　　　94年度上易字第1614號
上　訴　人　臺灣桃園地方法院檢察署檢察官
被　　　告　甲○○
上列上訴人因被告竊盜案件，不服臺灣桃園地方法院94年度易字
第124號，中華民國94年6月15日第一審判決（起訴案號：臺灣桃
園地方法院檢察署93年度偵字第16794號），提起上訴，本院判
決如下：
    主  文
原判決撤銷。
甲○○結夥三人以上，攜帶兇器，踰越牆垣竊盜，累犯，處有期
徒刑壹年。
    事  實
一、甲○○因違反電子遊戲場業管理條例，經台灣桃園地方法院
    （以下簡稱桃園地院）於民國92年10月24日判處有期徒刑3
    月，如易科罰金以3百元折算1日，並於93年3月16日易科罰
    金執行完畢。仍不知悔改，與乙○○（業經判決有期徒刑1
    年確定）及另3名不詳姓名之成年男子，共同基於意圖為自
    己不法所有之犯意聯絡，於93年10月11日白天，攜帶客觀上
    對人生命、身體安全構成威脅，足供剪斷電纜線之大型剪刀
    ，前往桃園縣觀音鄉○○村○○路31之3號聯一紡織股份有
    限公司（以下簡稱聯一公司）之工廠（以下簡稱聯一紡織廠
    ），踰越該工廠後方物料倉庫旁之圍牆，進入廠內之物料倉
    庫竊取電纜線，並將竊得之電纜線移置於圍牆旁，伺機運走
    。同日下午1時許，適為聯一公司廠務襄理丙○○及另2名外
    籍勞工KHAMNAN WICHAI、KHUNSA ENATSADA WUT發現追捕，
    其5人乃分頭逃竄，其中3人逃逸無蹤，乙○○則於工廠圍牆
    外遭逮捕，甲○○見狀不敢越過圍牆，轉往廠區內隱匿，而
    為聯一公司值班人員姜春霞發現，通知丙○○等人於聯一紡
    織廠內之宿舍區捕獲。
二、案經聯一公司訴由桃園縣政府警察局大園分局報請臺灣桃園
    地方法院檢察署檢察官偵查起訴。
    理  由
壹、程序方面：
１、被告甲○○經合法傳喚，無正當之理由不到庭，爰不待其陳
    述，逕行判決。
２、犯罪之被害人，得為告訴，刑事訴訟法第232條定有明文。
    經查，聯一紡織廠係由聯一公司所設，而丙○○為聯一紡織
    廠之廠務襄理，由其負責管理，業經丙○○於警詢、偵查及
    原審供承明確（偵查卷第13頁、第53頁、第55頁、原審卷第
    81頁），應認丙○○負責聯一紡織廠之廠務，就本件被告無
    故侵入聯一紡織廠建築物之犯行，有代表聯一公司提起告訴
    之權利。因證人丙○○於偵查中已就被告本件犯罪事實提出
    告訴（偵查卷第55頁），是就被告涉犯之無故侵入其住宅犯
    行，應認已經合法告訴。
貳、實體方面：
一、本院準備程序訊據被告坦承於前揭時地，進入聯一紡織廠，
    惟辯稱其未越過圍牆竊取電纜線，其係進入工廠內約1、2
    公尺處，追逐路邊很像其之前飼養之小狗云云。經查：
１、(1)證人丙○○證稱：因工廠已經停廠，乃將電纜線以繞圓
    圈方式，放在物料倉庫，放了10個棧板，每板是1噸4，當天
    早上8時許，發現物料倉庫裡面很亂，8個多棧板之電纜線被
    剪竊走，現場只剩下幾節，立即報警，帶警察到現場，當時
    未發現竊賊，其至警察局製作筆錄，11時許返回工廠，物料
    倉庫的鐵門一直開著，迄下午1時許，通知外勞整理物料倉
    庫，其開廂型車，外勞1人開堆高機，另2人騎腳踏車。外勞
    騎腳踏車到物料倉庫時，看到5個人在物料倉庫內，就喊有
    小偷，他們即翻牆逃跑，其開車載1名外勞，開出工廠大門
    往右邊小路前進，看見3個人往草皮（空地）逃跑，其將車
    子調頭後，在圍牆邊看見乙○○，即抓住乙○○，因他掙扎
    ，外勞乃綁住乙○○，此時其回頭正巧看見1名穿著白色衣
    服之人，正從廠區圍牆內之圍牆與小鐵門之間，要翻過小鐵
    門往廠區去，此時守衛人員打行動電話表示有1男子身穿白
    色內衣從物料倉庫旁邊跑出，逃到員工宿舍大樓旁，即前往
    圍捕，在廠區內抓到被告。工廠只有一個大門，沒有側門，
    大門也都用約130公分高之鐵絲網圍起來，小狗不可能進來
    等語（偵查卷第53頁、第54頁、原審卷第81頁至第84頁、本
    院94年11月15日審判筆錄）；(2)證人外籍勞工KHAMNAN
    WICHAI證稱：案發當天下午1時許，至倉庫時發現有人即喊
    小偷，有5個成年男子跑出來，從倉庫後面的圍牆翻出去，
    其立即翻牆追出去，乙○○係在逃跑過程中被追上抓住等語
    （原審卷第51頁至第54頁）；(3)證人外籍勞工KHUNSA
    ENATSADA WUT證稱：案發當天下午，至倉庫工作時，發現有
    人用大型之剪刀在剪電纜線，即喊小偷，並跟著小偷翻過圍
    牆看很多人在跑，先抓到乙○○，與丙○○回到工廠，警衛
    室之小姐表示廠內還有人，被告是在宿舍及倉庫間被抓，沒
    有看到有小狗等語（原審卷第55頁至第57頁）；(4)證人姜
    春霞證稱：案發當天其輪班看顧大門，下午1時許，公司主
    管及外勞要抓小偷，其開門讓車子出去，即將大門關起來，
    所有人員出入均要經過大門，在其值班期間並未看見有人自
    大門進入要找小狗，當天其有看見1名身穿白色衣服之人從
    工廠裡面主廠房旁的馬路往大門處走來，再往宿舍方向走去
    ，即聯絡主管有1人進入等語（原審卷第78頁至第81頁）；
    (5)證人乙○○亦證稱案發當天至聯一紡織廠，爬圍牆進去
    ，欲拿電纜線，係與甲○○一起去等語（本院94年11月15日
    審判筆錄）；(6)復依卷附被告案發當天於桃園縣警察局大
    園分局所攝照片，被告係穿著白色上衣，亦與證人丙○○所
    述翻過圍牆內小鐵門之竊賊穿著及證人姜春霞於案發時所見
    進入公司廠區之人之穿著相符，而聯一紡織廠大門有鐵絲網
    圍繞，復有人員管制進出，被告不可能大門進入找小狗，依
    證人丙○○、KHAMNAN WICHAI、KHUNSA ENATSADA WUT、姜
    春霞所述以衡，被告案發當天係穿著白色衣服與5名成年男
    子翻越聯一紡織廠圍牆進入廠內行竊電纜線。至證人乙○○
    證稱僅與被告2人進入聯一紡織廠云云，其此部分之證言，
    與證人丙○○、KHAMNAN WICHAI、KHUNSA ENATSADA WUT、
    姜春霞見聞不符，係避重就輕之詞，不足採信。
２、證人丙○○證稱：工廠被竊之電纜線直徑約2.5公分，需用
    大力剪類型之工具才能剪斷，不可能徒手弄斷等語（本院94
    年11月15日審判筆錄），證人KHUNSA ENATSADA WUT證稱：
    案發當天下午，至倉庫工作時，發現有人用大型之剪刀在剪
    電纜線，即喊小偷等語（原審卷第55頁），顯見被告與其餘
    4人行竊電纜線時，係攜帶大型之利剪行竊，而用以剪斷電
    纜線之剪刀，對人之生命、身體安全即會造成威脅，應屬兇
    器無訛。
３、據證人丙○○證稱：因工廠已經停廠，乃將電纜線以繞圓圈
    方式，放在物料倉庫，放了10個棧板，每板是1噸4很重，沒
    有放在圍牆邊等語（本院94年11月15日審判筆錄），而證人
    丙○○係於案發當日早上8時許，發現聯一紡織廠物料倉庫
    失竊，已如前述，當時竊賊並未在場，並非因被發現落荒而
    逃，自無遺留竊得之電纜線於圍牆邊之理。同日下午1時許
    ，被告、乙○○與其他不詳姓名3名成年人趁隙進入行竊經
    發現而四處逃竄，業如前述，偵查卷第28頁綑綁好放置於圍
    牆邊之電纜線，應係被告等竊得準備帶走之電纜線。按竊盜
    罪既遂與未遂之區別，應以所竊之物已否移入自己權力支配
    之下為標準。若已將他人財物移歸自己所持，即應成立竊盜
    既遂罪。至其後將已竊得之物遺棄逃逸，仍無妨於該罪之成
    立，有最高法院17年上字第509號判例可參，本件被告與其
    他共犯將竊得之電纜線放置於圍牆邊，因行竊失風棄贓潛逃
    ，揆諸前開最高法院見解，其竊盜犯行仍屬既遂。
４、綜上，事證明確，被告犯行洵堪認定。
二、核被告所為，係犯刑法第306條第1項之無故侵入他人附連圍
    繞之土地罪、刑法第321條第1項第2款、第3款、第4款之加
    重竊盜罪。被告與乙○○及另3名姓名不詳之成年男子，有
    犯意聯絡，行為分擔，為共同正犯。被告所犯上開二罪有方
    法結果之牽連關係，應從較重之刑法第321條第1項第2款、
    第3款、第4款之加重竊盜罪處斷。檢察官起訴書雖未論及被
    告涉犯刑法第306條第1項之罪，惟犯罪事實已述及，本院自
    應併予審理。又被告有事實欄所載之犯罪前科與執行紀錄，
    此有本院被告全國前案紀錄表在卷可按，其於5年以內再犯
    本件有期徒刑之罪，為累犯，應依刑法第47條之規定加重其
    刑。
三、原審認被告事證明確予以論罪科刑，固非無見，惟就被告涉
    嫌加重竊盜部分未詳予審究，遽為不另為無罪之諭知，尚有
    未洽，檢察官上訴指摘原判決不當，為有理由，自應由本院
    予以撤銷改判。爰審酌被告犯罪之動機、手段、被害人所受
    之損害、聯一公司董事長表示原諒被告（證人丙○○本院94
    年11月15日審判筆錄）、被告犯罪後之態度等一切情狀，量
    處有期徒刑1年。被告竊盜使用之利剪，無法證明係違禁物
    ，且未扣案，爰不諭知沒收。
據上論斷，應依刑事訴訟法第369條第1項前段、第364條、第371
條、第299條第1項前段、刑法第28條、第306條第1項、第321條
第1項第2款、第3款、第4款、第55條、第47條、罰金罰鍰提高標
準條例第1條前段，判決如主文。
本案經檢察官方娜蓉到庭執行職務。
中　　華　　民　　國　　94　　年　　11　　月　　29　　日
　　　　　　　　　刑事第十六庭  審判長法　官  曾德水
　　　　　　　　　　　　　　　　　　  法　官  范清銘
　　　　　　　　　　　　　　　　　　  法　官  杜惠錦
以上正本證明與原本無異。
不得上訴。
                                      書記官  楊秋鈴
中　　華　　民　　國　　94　　年　　11　　月　　29　　日
附錄：本案論罪科刑法條全文
刑法第306條第1項
(侵入住居罪)
無故侵入他人住宅、建築物或附連圍繞之土地或船艦者，處一年
以下有期徒刑、拘役或三百元以下罰金。
刑法第321條第2款、第3款、第4款
犯竊盜罪而有左列情形之一者，處六月以上、五年以下有期徒刑
：
二  毀越門扇、牆垣或其他安全設備而犯之者。
三  攜帶兇器而犯之者。
四  結夥三人以上而犯之者。
